【裁判字號】    89,易,157
【裁判日期】    890828
【裁判案由】    竊盜
【裁判全文】
臺灣花蓮地方法院刑事判決                        八十九年度易字第一五七號
    公  訴  人  臺灣花蓮地方法院檢察署檢察官
    被      告  壬○○
右列被告因竊盜案件，經檢察官提起公訴（八十九年度偵字第五九五號），及移送併
案審理（八十九年度偵字第一一四八號），本院判決如左︰
    主  文
壬○○共同連續攜帶兇器竊盜，累犯，處有期徒刑壹年拾月。
鑰匙壹支、Ｔ字型起子、一字型起子各壹把均沒收。
    事  實
一、壬○○曾於民國八十二年、八十三年間兩次因違反麻醉藥品管理條例案件，經本
    院各判處有期徒刑九月、十月確定，二罪接續執行，於八十五年二月八日縮刑期
    滿執行完畢，仍不知悔改，基於概括之犯意，連續為下列竊盜犯行：
  (一)壬○○與成年人丑○○（另案審理）共同基於竊盜之犯意聯絡，於八十九年一月
    六日晚間二十三時許，在花蓮市北濱公園，由丑○○提議、壬○○把風，丑○○
    並持其所有、客觀上足對人之生命、身體、安全構成威脅而具有危險性之一字型
    起子一把（未扣案），竊取甲○○所有、車號Ｕ六─○六○一號自小貨車一部（
    該車為甲○○於八十九年一月初某日，在花蓮市○○路三五八號前失竊），得手
    後供其二人使用；其二人唯恐駕駛該車遭警臨檢查獲，乃於八十九年一月七日二
    、三時許，駕駛該車至花蓮市○○路一三○號前，由壬○○在車上把風，丑○○
    下車持不詳姓名之人所有、客觀上足對人之生命、身體、安全構成威脅而具有危
    險性之扳手一把（未扣案），竊取己○○所有、車號ＪＡ─五七五○號自小客車
    車牌二面，得手後將該車牌懸掛在所竊得之自小貨車上。嗣經警循線查獲。
  (二)壬○○於八十九年二月十四日一時許，在花蓮市○○路八號前，以自備之鑰匙一
    支（未扣案）竊取丁○○所有之ＪＡ─二Ｏ六三號自小客車，得手後供己使用，
    並將該車藏置於花蓮市○○路五三三巷六號旁。
  (三)壬○○於八十九年二月十七日二時許，在花蓮市○○街一一三號前，持其所有、
    客觀上足對人之生命、身體、安全構成威脅而具有危險性之兇器Ｔ字型起子一把
    ，破壞乙○○所有、車號ＨＱ─Ｏ五九六號自小貨車車門，竊取該部自小貨車，
    得手後供為己用。
  (四)壬○○於八十九年二月十七日二時三十分許，駕駛前開ＨＱ─Ｏ五九六號自小貨
    車，至花蓮市中正國小大門旁，徒手竊取不詳姓名之人停放在路旁之小貨車上之
    發電機一部，得手後將發電機放置於前開自小貨車上，擬供己發電使用。嗣於八
    十九年二月十七日下午十六時許，壬○○駕駛ＨＱ─Ｏ五九六號自小貨車，行經
    花蓮縣壽豐鄉壽豐村壽農九十四號前，為警查獲，並扣得Ｔ字型起子一把、ＨＱ
    ─Ｏ五九六號自小貨車及發電機各一部，壬○○復帶同警員至花蓮市○○路五三
    三巷六號旁查獲ＪＡ─二Ｏ六三號自小客車一部。
二、案經花蓮縣警察局花蓮分局報請臺灣花蓮地方法院檢察署檢察官偵查起訴及移送
    併案審理。
    理  由
一、右揭事實，已有下列事證證明屬實：
  (一)就犯罪事實(一)部分：訊據被告固矢口否認有何前開(一)部分之犯行，辯稱：於八十
    九年一月六日傍晚，丑○○找我說他朋友有一台伴唱機要賣，我就找我朋友丙○○開車載我們到花蓮林榮子○○家中載伴唱機，到花蓮後丙○○說要回去，丑○○說他朋友的車子放在北濱公園，丙○○就載我們去北濱公園丑○○指示的地方
    ，丑○○就下車將那輛藍色小貨車發動，發動後我就將丙○○車上的伴唱機搬下
  來，搬到丑○○的車裡，然後丙○○就回去了，我看到丑○○的車裡有插著壹把
    鑰匙，丑○○應該是用那把鑰匙發動的。後來我們就去賣伴唱機。賣完後，丑○○將車開到莊敬路時就停車，下車不知作何事，我在車上睡著了，後來就看到他
    拿二塊車牌在裝，裝好後我們就去打電動，我問他車牌來源，他說是從別人的車
    剝下來的，我沒有幫他把風云云。惟查，右開(一)部分之犯行，有下列證據可證：
  1.被告於警訊中供稱：其與丑○○在北濱公園，丑○○持一字起子發動Ｕ六─○六
    ○一號貨車、伊上車後，原由丑○○駕駛，其後丑○○對伊稱因無駕照，請伊駕
    駛，並告知該車為贓車，怕遭警察查獲，須去拆他人之車牌，伊開車至花蓮市○○路，丑○○即說停車，他去拆別人的車牌來掛，當時伊在車上，車子並熄火停
    在丑○○拆車牌之對面路旁，伊未看見他（指丑○○）拆幾面車牌等情（警訊卷
    九至十一頁），復於本院八十九年易字第一九七號丑○○所涉竊盜案件中證稱：
    當時我和丑○○及我朋友丙○○一起開車到北濱公園看車子，丑○○先下車，我
    看車子（指車號Ｕ六─○六○一號貨車）還沒開出來，就過去，由我上車發動車
    子後，就到丙○○車上搬音響到小貨車（即Ｕ六─○六○一號貨車）上；：：：
    我們（指被告與丑○○）往莊敬路開，在路邊時，丑○○叫我在車上等，他下車
    拆人家的車牌，並將該車牌裝在我們開的車上（指前開車號Ｕ六─○六○一號貨
    車）（本院卷一二四頁、一一三頁），而丑○○固於警訊、本院八十九年度易字
    第一九七號案件初訊時均否認有竊取Ｕ六─○六○一號貨車及車號ＪＡ─五七五
    ○號自小客車車牌之犯行，惟經調查相關證據後，始於本院八十九年易字第一九
    七號案件於八十九年六月二日訊問時自白犯行（本院卷一二二、一二三頁參照）
    ，並於本院八十九年六月十四日訊問時證稱其係持其所有之一字起子發動Ｕ六─
    ○六○一號貨車，發不動該車時，被告壬○○有下來幫忙發動等語（本院卷四六
    頁），被告壬○○則對其上開證詞稱：車子是丑○○發動的，我在旁邊看（本院
    卷四六頁）；綜合被告壬○○與丑○○上開陳述可知，被告雖係經丑○○指示一
    起搭載丙○○所駕駛之車到達北濱公園，但對於丑○○持一字型起子發動車號Ｕ
    六─○六○一號貨車乙事，確屬明知，而被告此時應即知該車並非丑○○所有，
    丑○○顯然正以一字起子為工具，竊取他人之貨車，詎被告竟未對丑○○之行為
    加以制止，尚於丑○○無法發動該車時，助其發動該車，且於發動後由二人輪流
    駕駛該車，足見被告已實施竊盜行為，與丑○○有犯意聯絡及行為分擔；再被告
    經丑○○告知該車為贓車後，又配合丑○○之提議，於花蓮市○○路上停車把風
    ，待丑○○下車拆卸車號ＪＡ─五七五○號自小客車車牌懸掛所竊得之貨車上以
    為掩飾，其顯就丑○○竊取車牌之犯行，亦具犯意聯絡與行為分擔。被告上開辯
    詞，應為事後避重就輕之詞，顯不可採。
  2.此外，尚有被害人甲○○、己○○於警訊中指述綦明，並有贓證物品認領保管收
    據二份、照片三張可稽。
  3.另就本案之查獲過程，有證人即警員辛○○、癸○○於本院訊問時證稱甚詳（本
    院卷八一至八二頁）。
  (二)就犯罪事實(二)部分：已據被告於警訊中坦承不諱，並經被害人丁○○於警訊中指
    述綦明，復有贓證物品認領保管收據、偵查報告書各一份可稽。被告固於本院審
    理時矢口否認上情，辯稱：該車是其不詳姓名已成年友人綽號「小畢」（或稱「
    麻痺」）所竊取，因「小畢」有告知伊車子停放地點，伊才主動告知警方找到該
    車云云。惟查：被告於八十九年二月十四日一時許，在花蓮市○○路八號前，以
    自備之鑰匙竊取丁○○所有之ＪＡ─二Ｏ六三號自小客車等情，已據被告於警局
    自白不諱，並有前開事證可為佐證，且該案為被告主動供出，並於警局訊問時自
    白等情，有證人即花蓮縣警察局中華派出所警員戊○○、庚○○於本院訊問時結
    證明確（本院卷二八至二九、九八頁），可見被告於警訊中所為詳實之自白，顯
    與事實相符，得為裁判之基礎，其事後之辯詞，即非可採。
  (三)就犯罪事實(三)部分：已據被告於警訊、偵查及本院審理時坦承不諱，並經被害人
    乙○○於警訊中指述綦明，復有贓證物品認領保管收據、偵查報告書各一份可稽
    。
  (四)就犯罪事實(四)部分：已據被告於警訊、偵查及本院審理時坦承不諱，並有代保管
    條、偵查報告書各一份可稽。
    綜上所述，本件事證亦甚明確。被告犯行洵堪認定。
二、核被告所為，係犯刑法第三百二十一條第一項第三款之攜帶兇器竊盜罪、第三百
    二十條第一項之竊盜罪。其先後多次竊盜之犯行，時間緊接，所犯又係構成要件
    相同之罪名，顯係基於概括犯意反覆而為，係連續犯，應依刑法第五十六條連續
    犯之規定論以情節較重之刑法第三百二十一條第一項第三款之攜帶兇器竊盜罪並
    加重其刑。被告就犯罪事實(一)部分之竊盜犯行，與丑○○有犯意聯絡及行為分擔
    ，均為共同正犯。第查：被告有事實欄所載之犯罪科刑執行情形，此有台灣花蓮
    地方法院檢察署刑案資料查註紀錄表一份在卷可考，其受有期徒刑執行完畢後，
    五年以內再犯有期徒刑以上之本罪，為累犯，應依法加重其刑，並遞加重之。爰
    審酌被告已有竊盜前科（台灣高等法院被告全國前案紀錄表一份足按），其正值
    壯年，不知從事正當工作以維生，竟為滿足一己貪念而連續竊取自小客車、貨車
    、發電機等物品，以供己使用，竊取之物品價值非低，所生危害非輕及其智識程
    度、犯罪後之態度，再考量其於警查獲後帶同警方起出贓物，減輕被害人損害等
    一切情狀，量處如主文所示之刑。
三、末查扣案Ｔ字型起子一把為被告所有，供本案犯罪所用之物，一字型起子壹把、
    鑰匙一支各為共犯丑○○、被告所有，雖未扣案，但不能證明業已滅失，均為供
    本案犯罪所用之物，均應依法宣告沒收。至於扳手一把不能證明為被告或共犯丑
    ○○所有，雖為供本案犯罪所用之物，但無從宣告沒收，附此敘明。
四、被告前開如犯罪事實欄所示(一)部分之犯行，檢察官雖未起訴，但與已起訴部分有
    連續犯裁判上一罪之關係，為起訴效力所及，本院自得併予審判，附此敘明。
據上論斷，應依刑事訴訟法第二百九十九條第一項前段，刑法第二十八條、第三百二
十一條第一項第三款、第五十六條、第四十七條，判決如主文。
中        華        民      國    八十九    年    八    月    二十八    日
                                  臺灣花蓮地方法院刑事庭
                                      法  官  楊  碧  惠
右正本證明與原本無異。
如對本判決不服，應於送達後十日內，向本院提出上訴狀。（應抄附繕本）告訴人或
被害人如對於本判決不服者，應具備理由請求檢察官上訴，其上訴期間之計算係以檢
察官收受判決正本之日期為準。
                                      法院書記官
中        華        民      國    八十九    年    九    月      二      日
附錄本判決論罪之法律條文：
刑法第三百二十一條
犯竊盜罪而有左列情形之一者，處六月以上五年以下有期徒刑：
一、於夜間侵入住宅或有人居住之建築物、船艦或隱匿其內而犯之者。
二、毀越門扇、牆垣或其他安全設備而犯之者。
三、攜帶兇器而犯之者。
四、結夥三人以上而犯之者。
五、乘火災、水災或其他災害之際而犯之者。
六、在車站或埠頭而犯之者。
前項之未遂犯罰之。


司法院資訊處製作；財團法人民間司法改革基金會備份。
